【裁判字號】    99,上訴,1827
【裁判日期】    990531
【裁判案由】    毒品危害防制條例
【裁判全文】
臺灣高等法院刑事判決                99年度上訴字第1827號
上  訴  人
即  被  告  甲○○
上列上訴人因違反毒品危害防制條例案件，不服臺灣板橋地方法
院99年度訴字第681號，中華民國99年4月30日第一審判決（起訴
案號：臺灣板橋地方法院檢察署99年度偵字第4474號），提起上
訴，本院判決如下：
    主  文
上訴駁回。
    理  由
一、不服地方法院之第一審判決而上訴者，應提出上訴書狀，向
    管轄第二審之高等法院為之。上訴書狀應敘述具體理由，刑
    事訴訟法第361條第1項、第2項定有明文。所謂「應敘述具
    體理由」，係指須就不服之判決為具體之指摘而言。提起第
    二審上訴之目的，既在於請求第二審法院撤銷、變更原判決
    ，故所稱具體理由，係指須就不服之判決為具體之指摘而言
    ，如僅泛稱原判決認事用法不當或採證違法、判決不公，或
    就原判決已詳予說明論斷之事項，徒憑己意，泛言爭執等，
    則非具體理由。本件原判決認依憑被告甲○○之自白及相關
    證據資料，認定：被告分別於民國98年10月30日及98年12月
    28 日與真實姓名年籍不詳自稱邱建瑋者共同販賣第二級毒
    品甲基安非他命等情，而論以共同販賣第二級毒品2罪，各
    處有期徒刑2年3月，應執行有期徒刑4年，及分別為相關從
    刑之宣告。並已於判決理由說明：被告就上開2次販賣第二
    級毒品之犯行，於偵查及審判中均自白犯行，均應依毒品危
    害防制條例第17條第2項之規定，減輕其刑，及審酌被告因
    一時貪念而2次販賣第二級毒品予他人，不僅戕害他人身心
    ，亦對社會治安造成危害，兼衡被告犯罪之動機、目的、販
    賣之數量、所得，犯罪後坦承犯行，已知悔悟，並審酌檢察
    官具體求處有期徒刑7年2月，尚屬過重等一切情狀，分別量
    處前開所示之刑，並合併定其應執行刑之理由。經核認事用
    法及量刑均無不合。
二、被告上訴理由以：被告對於犯罪事實自始均未否認，故對原
    判決之認定並無爭執。惟因於偵查中及審判中均自白犯罪，
    並明確供出毒品來源，應有毒品危害防制條例第17條第1項
    及第2項減免事由之適用，請求依法減免上訴人之刑責，改
    諭較輕之刑云云。係就原判決已於理由說明並適用資以減輕
    其刑之毒品危害防制條例第17條第2項之規定，再為請求；
    又被告雖供稱毒品係「邱建瑋」所提供，然其並未提供「邱
    建瑋」之相關資料供查證，本件並未因而查獲共同正犯邱建
    瑋其人，亦不合於上開條例第17條第1項之規定。是其上訴
    理由，核非屬具體理由，不合於首揭提起第二審上訴，上訴
    書狀應敘述具體理由之規定。其上訴顯屬違背法律上之程式
    ，爰不經言詞辯論，駁回其上訴。
據上論斷，應依刑事訴訟法第367條前段、第372條，判決如主文
。
中    華    民    國    99    年    5    月     31    日
                  刑事第十二庭審判長法  官  蔡永昌
                                    法  官  吳啟民
                                    法  官  蔡國在
以上正本證明與原本無異。
如不服本判決，應於收受送達後10日內向本院提出上訴書狀，其
未敘述上訴之理由者並得於提起上訴後10日內向本院補提理由書
（均須按他造當事人之人數附繕本）「切勿逕送上級法院」。
                                    書記官 顧哲瑜
中    華    民    國    99    年    6     月    1     日

司法院資訊處製作；財團法人民間司法改革基金會備份。
